【裁判字號】    96,交聲,1531
【裁判日期】    970219
【裁判案由】    違反道路交通管理處罰條例聲明異議
【裁判全文】
臺灣臺北地方法院交通事件裁定
原處分機關  臺北市交通事件裁決所
受處分人即
聲明異議人  甲○○
                    國民
上列受處分人因違反道路交通管理處罰條例案件，對於臺北市交
通事件裁決所民國96年11月5日所為之處分（原處分案號：北市
裁二字第裁22-C00000000號），聲明異議，本院裁定如下：
    主  文
異議駁回。
    理  由
一、按交岔路口、公共汽車招呼站10公尺內、消防栓、消防車出
    入口5 公尺內不得臨時停車；又按汽車駕駛人停車時，在禁
    止臨時停車處所停車者，處新臺幣（下同)600元以上1200元
    以下罰鍰，道路交通管理處罰條例第55 條第2款、第56條第
    1項第1款亦有明文。
二、異議人即受處分人於96年9月1日10時22分，將其所有車號
    9091-DK 號自小客車停放於新店市○○路51號前，公車站牌
    10公尺內，為執勤員警發現，經拍照存證後，依違反道路交
    通管理處罰條例第56條第1項第1款規定，製單舉發。嗣受處
    分人不服，向原處分機關提出申訴，經原處分機關函請原舉
    發單位調查，仍認受處分人有違規行為，乃依上揭規定裁處
    受處分人罰鍰新台幣900元。
三、異議意旨略以: 伊停車處所當地面上並無「公車專用」字樣
    ，亦無紅色實線，而人行道上之路樹及公車站牌四週圍有黃
    色施工警示帶，使伊誤認該站牌已廢棄，得以停車。又該公
    車站牌為路樹所遮蔽，致伊倒車時無法自後視鏡見之。另本
    案違規事實應屬道路交通管理處罰條例第55條第1項第2款，
    而非同條例第56條第1項第1款。
四、經查: 受處分人於上揭時地，有將其所有車號9091-DK 號自
    小客車停放於公車招呼站10公尺內之事實，除受處分人不爭
    執外，亦有員警舉發時採證照片4 幀在卷供參。觀諸採證照
    片，系爭車輛後保險桿與公車站牌相當接近，顯見該車係停
    於公共汽車招呼站10公尺內，此部分事實堪認屬實。異議人
    雖以前詞置辯，然為避免其他車輛占用公共汽車招呼站，妨
    礙公共汽車停靠上、下客，以確保乘客上下車輛之公共安全
    ，道路交通管理處罰條例第55 條第2款規定，公共汽車招呼
    站10公尺內不得臨時停車。且自同條例第55條第2款及第3款
    之規範可知，公車招呼站10公尺內不得臨時停車，不待主管
    機關劃設或設置標線、標誌，如在公車招呼站10公尺內有劃
    設禁止臨時停車標線、標誌，亦僅具再次提醒、督促駕駛人
    注意之作用而已，要難僅以公車招呼站10公尺內並未劃設紅
    線或無「公車專用」字樣，而謂該處非法律所定禁止停車之
    處所，故異議人以此辯稱可於該處停車，自無足取。至該站
    牌及路樹前後均為黃色施工警示帶所包圍一節，經證人即本
    件舉發員警乙○○於本院調查時到庭具結證稱，經查證該站
    牌仍在使用，有乘客上下車。且黃色施工警示帶之目的在標
    示施工範圍，並提醒經過行人或車輛注意，衡諸一般用路習
    慣，該站牌雖在黃色警示帶所圈圍內，但牌面上無附加註記
    或其他足使人認該處已無設站之表示，難認公車站牌已遭廢
    棄。此外，異議人既因站牌周圍之黃色警示帶而誤認公車站
    牌遭廢棄，進而將車輛停放於舉發地，顯已於停車之際察覺
    該公車站牌之存在，與其所辯停車時因路樹遮蔽而未見站牌
    顯有矛盾，況其既以倒車方式進入停車處，必先行經站牌前
    方，始能倒車，應無難見站牌之情況，是異議人上開所辯，
    顯係事後卸責之詞，無足採信。未按所謂臨時停車，係指車
    輛因上、下人、客，裝卸物品，其引擎未熄火，停止時間未
    滿3分鐘，保持立即行駛之狀態。又所謂停車，則指車輛停
    放於道路兩側或停車場所，而不立即行駛，道路交通管理處
    罰條例第3條第9款、第10款定有明文。異議人將其所有系爭
    車輛停放於公車站牌10公尺內，無上、下人、客，裝卸物品
    ，引擎熄火，未保持立即行駛狀態，依上揭條例規定，應屬
    違規「停車」行為，而非「臨時停車」甚明。
五、綜上所述，受處分人確有於公共汽車招呼站10公尺內禁止臨
    時停車之處所停車之違規行為，從而原處分機關依道路交通
    管理處罰條例第56條第1項第1款及違反道路交通管理事件統
    一裁罰標準表之規定，裁處受處分人900 元罰鍰，核無違誤
    ，本件異議人之異議為無理由，自應將其異議駁回。
據上論斷，應依道路交通案件處理辦法第19條，裁定如主文。
中    華    民    國    97    年    2     月    19    日
                              交通法庭法  官  趙子榮
以上正本證明與原本無異
如不服本裁定應於送達後5日內向本院提出抗告狀
                                      書記官  陳怡君
中    華    民    國    97    年    2     月    19    日


司法院資訊處製作；財團法人民間司法改革基金會備份。
